臺灣高雄地方法院交通事件裁定　　 　96年度交聲字第1007號
原處分機關　高雄市政府交通局
異　議　人
即受處分人　甲○○
上列異議人因違反道路交通管理處罰條例案件，對於高雄市政府
交通事件裁決中心中華民國96年10月4日所為之裁決處分（原處
分案號：高市府交裁字第32-BW0000000號）聲明異議，本院裁定
如下：
    主  文
異議駁回。
    事  實
一、按汽車駕駛人停車時，有停車時間、位置、方式、車種不依
    規定之情形時，處新臺幣（下同）600元以上1200元以下罰
    鍰，道路交通管理處罰條例第56條第1項第9款定有明文。又
    該條例所指之車輛，係指在道路上以原動機行駛之汽車 (包
    括機器腳踏車)或以人力、獸力行駛之車輛，故機車亦在規
    範範圍內，同法第3 條第8 款亦有明文。
二、本件異議人即受處分人甲○○駕駛其所有車牌號碼XUG-681
    號重型機車，於民國96年9月1日下午5時20分許，於高雄市
    富國、裕誠路口小型車停放車位違規停車，經高雄市政府警
    察局交通警察大隊警員洪世青以拍照方式採證，並以違反道
    路交通管理處罰條例第56條第1項第9款規定掣單逕行舉發，
    並指定應於96年10月22日前向通知單所載之應到案處所聽候
    裁決或自動繳納。受處分人於收受通知單後，未到案聽後裁
    決或自動繳納，經原處分機關即高雄市政府交通事件裁決中
    心於96年10月4日以受處分人違反道路交通管理處罰條例第
    56條第1項第9款、違反道路交通管理事件統一裁罰基準及處
    理細則第43條、第44條，裁處罰鍰600元，受處分人於96 年
    10月8日收受上開裁決書後，於同年月26日向本院聲明異議
    。有高雄市政府警察局舉發違反道路交通管理事件通知單（
    高市警交相字第BW0000000號）、高雄市○○○○道路交通
    管理事件裁決書（高市府交裁字第32-BW0000000號）、送達
    證書、異議狀等件在卷可稽。
三、聲明異議意旨略以：受處分人固有於前述時間將其所有之前
    開車號重型機車停放於前述地點，惟停車處所附近，騎樓被
    佔用，紅磚人行道寬僅1公尺，若機車停在人行道上，將導
    致行人無法通行，被迫只能停在汽車停車格內，停車處所設
    置有所欠缺，實不能期待其停放在適法之處所云云。
四、經查：
（一）受處分人於96年10月8日收受上開裁決書後，於同年月26
      日向本院聲明異議，有送達證書及本院收文戳在卷可查，
      足認其聲明異議於接到裁決書之翌日起20日內提出，程序
      上應屬適法，合先敘明。
（二）受處分人於上揭時間，將其所有之上揭機車停放在上揭汽
      車停車格內，有高雄市政府警察局交通警察大隊所拍攝之
      照片1張附卷可稽，並為受處分人所不爭執，此部分事實
      堪可認定。至於道路停車之規劃設置及管理，係交通主管
      機關之權責，主管機關本得於法令授權範圍內，考量道路
      情況、車輛流量、駕駛人需要等諸多因素，對於各項行政
      措施為具體裁量、規劃，以求達成道路充分利用、維持交
      通秩序、保障道路使用人往來便利與安全之行政目的，通
      盤加以規劃設置，並隨時檢討，適時加以修正，除有違背
      法令或明顯矛盾、錯誤，司法機關亦不得涉入行政權核心
      領域，人民對於行政機關具體行政措施如有意見得加以建
      議，自應循正當管道向行政機關陳情、反應，惟道路交通
      標誌、標線一經交通主管機關劃設後，於依法變更前，人
      民即有遵守主管機關所設之停車時間、位置、方式、車種
      等規定之義務，尚不得以其主觀因素或價值判斷，逕認停
      車之規劃不當，認定是項行政措施不合理或設計不良，作
      為免責事由，否則，將使停車秩序紊亂，嚴重危及道路交
      通秩序及用路人之權益，自不待言。準此，原處分機關認
      定受處分人有違規停車之違規事實，尚非無據，受處分人
      之異議為無理由，應予駁回。
五、綜上，原處分機關依道路交通管理處罰條例第56條第1項第9
    款之規定，裁處受處分人罰鍰600元，即無違誤。受處分人
    猶執前詞，指摘原處分不當，為無理由，應予駁回。
據上論斷，應依道路交通案件處理辦法第19條，裁定如主文。
中　　華　　民　　國　　96　　年　　11　　月　　30　　日
  　　　　　　　　交通法庭      法　官　張琬如
以上正本證明與原本無異。
如不服本裁定，應於收受送達後5 日內向本院提出抗告狀。
中　　華　　民　　國　　96　　年　　11　　月　　30　　日
　　　　　　　　　　　　　　　　書記官  劉甄庭
